# 请看这个公允价值计量转权益法核算的分录是不是写错了。

提问人：wufaxian 时间：2019-10-22 06:30:17
例子请看截图
分录应该写成
借：长期股权投资------乙公司---投资成本 33,000,000贷 交易性金融资产 9,000,000
公允价值变动 6,000,000
银行存款 18,000,000

回答人：chenyiwei
没有问题。该交易性金融资产在转换时点的公允价值是 1500 万，含成本900 万和累积的公允价值变动 600 万。你的写法实际上是两个明细科目变成了一级科目，不符合一般的账务处理惯例。